臺灣臺南地方法院刑事判決　　　　　　　九十年度訴字第一四七三號
　　公　訴　人　臺灣台南地方法院檢察署檢察官
　　被　　　告　甲○○
　　選任辯護人　莊美貴
　　　　　　　　嘉益
右列被告因違反槍砲彈藥刀械管制條例案件，經檢察官提起公訴（九十年度偵字第一
二六五五號），本院判決如左：
    主  文
甲○○未經許可，持有可發射子彈具有殺傷力之改造玩具手槍，處有期徒刑壹年拾月
，併科罰金新臺幣拾伍萬元，罰金如易服勞役，以新臺幣玖佰元即銀元佰元折算壹
日。
改造玩具手槍肆枝（槍枝管制編號為0000000000號至000000000
0號）及子彈拾捌顆（直徑玖點貳ＭＭ）均沒收。
    事  實
一、甲○○在台南市○○路○段六一號經營「豬哥標檳榔攤」。於民國九十年六月中
    旬某日晚上十一、二時許，綽號「偉仔」之洪舜偉（同音，年籍住所不詳）以手
    提紙袋內裝(1)仿ＧＬＯＣＫ廠半自動手槍製造之玩具手槍更換土造金屬槍管而可
    發射子彈具有殺傷力之改造克拉克九０手槍三枝（槍枝管制編號：000000
    0000─0000000000號）、(2)仿ＢＥＲＥＴＴＡ廠半自動手槍製造
    之玩具手槍更換土造金屬槍管而可發射子彈具有殺傷力之改造貝瑞塔八四手槍一
    枝（槍枝管制編號：0000000000號）及(3)由土造金屬彈殼加裝直徑約
    九．二ＭＭ金屬彈頭而成具有殺傷力之土造九０子彈二十七顆等物，至該檳榔攤
    向鄧傅仁借錢，鄧傅仁明知上開紙袋內裝有槍、彈，仍於貸予洪舜偉新台幣（下
    同）九萬元後，未經許可，收受持有上揭槍、彈。繼於同年七月間某日，持前揭
    具有殺傷力之手槍及子彈二顆前往台南慈幼高工試射一顆子彈成功後（另一顆子
    彈遺棄於台南慈幼高工），將上開槍、彈藏置在安平區怡平三五五號九樓之三住
    處主臥室床下，迄於同年十月三十日下午四時五十分許，為警在該處執行搜索查
    扣上開四支改造玩具手槍與土造子彈二十五顆（經鑑驗試射八顆，尚餘子彈十七
    顆），而知悉上情。
二、案經台南市警察局移送臺灣台南地方法院檢察署檢察官偵查起訴。
    理  由
一、右揭事實，業據被告甲○○於本院審理時坦承不諱，核與證人陳佩芬、鄭森淵及
    台南市警察局刑警隊偵查員鄒國春證述情節大致相符，並有上開改造玩具手槍四
    支與土造子彈二十五顆扣案可稽。又扣案之槍、彈經送請鑑定，結果為：「一、
    送鑑改造克拉克九０手槍枝（槍枝管制編號0000000000─九０），
    認均係由仿ＧＬＯＣＫ廠半自動手槍製造之玩具手槍更換土造金屬槍管而成，機
    械性能良好，認均可擊發適用之子彈，認均具殺傷力。二、送鑑改造貝瑞塔八四
    手槍壹枝（槍枝管制編號0000000000），認係由仿ＢＥＲＥＴＴＡ廠
    半自動手槍製造之玩具手槍更換土造金屬槍管而成，機械性能良好，認可擊發適
    用之子彈，認具殺傷力。三、送鑑九０子彈貳拾伍顆，認均係由土造金屬彈殼加
    裝直徑約九．二ｍｍ金屬彈頭而成之土造子彈，經取樣捌顆實際試射，均可擊發
    ，認均具殺傷力。」等語，有內政部警政署刑事警察局九十年十月三十一日刑鑑
    字第二０八二九一號鑑驗通知書可參。被告自白與事實相符，堪予採信。本件事
    證明確，其犯行足以認定。
二、被告甲○○未經許可，自綽號「偉仔」之洪舜偉處收受上開具有殺傷力之改造玩
    具手槍及子彈後，將之置於自己實力支配之下，核其所為，係犯槍砲彈藥刀械管
    制條例第十一條第四項之未經許可持有可發射子彈具有殺傷力之改造玩具手槍罪
    及同條例第十二條第四項之未經許可持有子彈罪。被告同時地持有上開槍、彈，
    係一持有行為同時觸犯構成要件不同之數罪名，為想像競合犯，應依刑法第五十
    五條之規定從一重之同條例第十一條第四項罪（公訴人誤繕為同條例第十條第三
    項）處斷。至前揭具有殺傷力之槍、彈係綽號「偉仔」之洪舜偉持以向被告借錢
    之物，被告於借錢後，始未經許可而收受持有，並置於其實力支配之下，已如前
    述，公訴意旨認被告持有前揭具有殺傷力之上開手槍及子彈係向綽號「偉仔」之
    洪舜偉購買所得，容有誤會，附此敘明。爰審酌被告於目前社會治安因槍枝氾濫
    而日益惡化之際，猶非法持有上開槍彈，嚴重威脅社會治安，惟被告並無持上開
    槍彈犯案，且犯後態度堪稱良好等一切情狀，量處如主文所示之刑，罰金部分並
    諭知易服勞役之折算標準，以資儆懲。扣案之可發射子彈具有殺傷力之改造玩具
    手槍四枝（槍枝管制編號為0000000000號─0000000000號
    ）及子彈十七顆（原扣案二十五顆，後於鑑驗時試射八顆，餘十七顆）均為違禁
    物，應依刑法第三十八條第一項第一款諭知沒收，另被告於台南慈幼高工遺棄之
    子彈一顆，雖未據查獲扣案在卷，然該顆子彈亦屬違禁物，且又無其他積極證據
    證明該顆子彈業已滅失，是仍應依刑法第三十八條第一項第一款規定宣告沒收；
    至於被告在台南慈幼高工試射擊發之子彈一顆及內政部警政署刑事警察局鑑驗時
    試射擊發之扣案子彈八顆，其擊發後所遺留之彈殼、彈頭均不具殺傷力，已非屬
    違禁物，故均爰不予宣告沒收，併此敘明。
四、槍砲彈藥刀械管制條例第十九條強制工作之規定，業經總統於九十年十一月十四
    日公布刪除，於同年月十六日生效，是依刑法第二條第二項保安處分適用裁判時
    之法律規定，本件爰不諭知被告令入勞動場所強制工作，附此敘明。
據上論斷，應依刑事訴訟法第二百九十九條第一項前段，槍砲彈藥刀械管制條例第十
一條第四項、第十二條第四項，刑法第十一條前段、第二條第二項、第五十五條、第
四十二條第二項、第三十八條第一項第一款，罰金罰鍰提高標準條例第二條，判決如
主文。
中      華      民      國    九十一    年      三      月    二十九    日
                              臺灣臺南地方法院刑事第五庭
                                  審判長  法  官  陳  振  謙
                                          法  官  鄭  燕  璘
                                          法  官  陳  映  佐
右正本證明與原本無異
如不服本判決應於送達後十日內向本院提出上訴狀
                                          書記官  陳  金  治
中      華      民      國    九十一    年      三      月    二十九    日
附錄法條
槍砲彈藥刀械管制條例第十一條第四項：
  未經許可，持有、寄藏或意圖販賣而陳列第一項所列槍砲者，處一年以上七年以下
  有期徒刑，併科新臺幣七百萬元以下罰金。
槍砲彈藥刀械管制條例第十二條第四項：
  未經許可，持有、寄藏或意圖販賣而陳列子彈者，處五年以下有期徒刑，併科新台
  幣三百萬元以下罰金。
